---
title: "Actividad 6"
output:
  pdf_document: default
  html_document:
    df_print: paged
---

```{r setup, include=FALSE}
knitr::opts_chunk$set(echo = TRUE)
library(tidyverse)
```

#1.Seleccionar las observaciones con year=2008 , y hwy mayor a 31
```{r}
filter(mpg, year==2008 & hwy>31)
```
<span style="color:green">BIEN
</span>

#2.Seleccionar las observaciones con cty igual a 9 o con hwy mayor a 90
```{r}
filter(mpg, cty==9 | hwy>90)
```
<span style="color:green">BIEN
</span>

#3.Seleccionar las variables displ y hwy
```{r}
select(mpg,displ,hwy)
```
<span style="color:green">BIEN</span>

#4.Seleccionar desde la variable trans hasta hwy
```{r}
select(mpg,trans:hwy)
```
<span style="color:green">BIEN</span>
#5.Crear una nueva variable que transforme hwy (millas por galón) en litros/100 km 
```{r}
mutate(mpg,hwy2=hwy*1.60934/(3.78541*100))
```


<span style="color:green"> La cuenta que hay que hacer es
mpg %>% mutate(hwylkm = (3.78541/1.60934)*100/hwy)
</span>


<span style="color:green"> Te faltó hacer todo el ejercicio de exploración con los datos de felicidad. PUNTOS: 3/10
</span>
